臺灣桃園地方法院刑事判決　　　　　　　94年度訴字第1309號
　　公　訴　人　臺灣桃園地方法院檢察署檢察官
　　被　　　告　甲○○
上列被告因違反毒品危害防制條例案件，經檢察官提起公訴（94
年度毒偵字第292 、1473號））後，被告於準備程序進行中為有
罪之陳述，經本院合議庭裁定由受命法官獨任進行簡式審判程序
審理，本院判決如下：
    主      文
甲○○連續施用第一級毒品，累犯，處有期徒刑玖月，扣案之海
洛因淨重參點參參公克沒收銷燬之，包裝海洛因之塑膠袋肆個、
黑色小包包壹個均沒收。又連續施用第二級毒品，累犯，處有期
徒刑陸月，扣案安非他命參小包（毛重柒點肆公克）沒收銷燬之
。應執行有期徒刑壹年貳月，扣案之海洛因淨重參點參參公克、
安非他命參小包（毛重柒點肆公克）均沒收銷燬之，包裝海洛因
之塑膠袋肆個、黑色小包包壹個均沒收。
    事  實
一、甲○○前於88年間因傷害案件，經本院以88年度桃簡字第
    935 號判處有期徒刑6 月確定，於89年5 月10日易科罰金執
    行完畢。再於88年間因施用第2 級毒品安非他命案件，經本
    院裁定送觀察、勒戒後，認有繼續施用毒品之傾向，再經本
    院裁定令入戒治處所施以強制戒治，並由臺灣桃園地方法院
    檢察署檢察官聲請簡易判決處刑，經本院以88年度桃簡字第
    1121號判決判處有期徒刑6 月確定。又於民國89年間因竊盜
    案件，經本院以89年度訴字第1550號判決判處有期徒刑3 月
    ，又於90年間因施用第1 、2 級毒品案件，經本院以90年度
    毒聲字第1884號裁定令入戒治處所施以強制戒治，並由臺灣
    桃園地方法院檢察署檢察官提起公訴，經本院以90年度訴字
    第1319號分別判處有期徒刑8 月、6 月，經裁定應執行有期
    徒刑1 年確定。強制戒治部分於91年5 月2 日戒治期滿執行
    完畢，判處罪刑部分合併接續執行，於92年4 月17日縮短刑
    期假釋付保護管束，於92年7 月17日保護管束期滿未經撤銷
    以已執行完畢論。
二、詎甲○○仍未戒除毒癮，在上開強制戒治期滿釋放後之5 年
    內，復基於施用毒品之概括犯意，於下列時、地施用毒品，
    並分別為警查獲：
  (一)於93年12月7 日16時45分許為警查獲採尿回溯前26小時、96
    小時內之某時在不詳處所，分別以將海洛因攙於香菸內吸食
    之方式施用第1 級毒品海洛因，及以將安非他命置入吸食器
    燒烤產生煙霧吸食之方式，施用第2 級毒品安非他命各1 次
    。於93年12月7 日16時許，在桃園縣八德市○○路○ 段364
    巷72弄7 號前，甲○○所駕駛之車牌號碼3L-077 9號自用小
    客車內為警查獲，並扣得海洛因4 小包（合計驗餘淨重3.33
    公克）、安非他命3 小包（合計毛重7.4 公克）。
  (二)復於94年1 月18日上午10時許採尿回溯前26小時、96小時內
    之某時，在不詳地點，以同上方式分別施用第1 級毒品海洛
    因、第2 級毒品安非他命。於94年1 月18日上午6 時30分許
    ，甲○○駕駛上揭自用小客車搭載張學銘（另案偵辦），在
    國道二號公路東向17公里處（屬桃園縣八德市）為警查獲，
    經警採集其尿液送檢驗後，呈安非他命及嗎啡陽性反應，始
    悉上情。
三、案經桃園縣政府警察局八德分局及內政部警政署國道公路警
　　察局第六警察隊報請臺灣桃園地方法院檢察署檢察官偵查起
    訴。本院合議庭依甲○○於準備程序進行中為有罪之陳述，
    裁定由受命法官獨任進行簡式審判程序審理。
    理  由
一、認定犯罪事實之證據及理由：
  (一)上揭犯罪事實業據被告甲○○於警詢及本院審理中坦承不諱
    ，復有桃園縣政府警察局八德分局被採尿人姓名編號對照表
    2 紙、臺灣尖端先進生技醫藥股份有限公司出具之濫用藥物
    檢驗報告2 紙（94年度毒偵字第292 號卷第58頁、94年毒偵
    字第1473號卷第10頁）附卷可稽；又扣案之白粉4 小包經送
    法務部調查局檢驗後，確含有第1 級毒品海洛因成分，亦有
    法務部調查局調科壹字第080008690 號鑑定通知書（94年度
    毒偵字第29 2號卷第48頁）可為佐證；被告施用第1 、2 級
    毒品之自白堪認與事實相符。
  (二)被告前有因施用毒品案件經本院裁定強制戒治於91年5 月2
    日執行期滿等情，有臺灣高等法院被告全國前案紀錄表在卷
    可憑，被告於5 年內再犯本件施用毒品之犯行洵堪認定，應
    依法論科。
二、論罪科刑：
  (一)核被告所為，係犯毒品危害防制條例第10條第1 項之施用第
    1 級毒品罪及同條第2 項之施用第2 級毒品罪。被告非法持
    有第1 級毒品海洛因、第2 級毒品安非他命，進而施用，其
    持有之低度行為應為施用之高度行為所吸收，均不另論其非
    法持有毒品之罪。
  (二)被告先後2 次施用第1 級毒品海洛因，及2 次施用第2 級毒
    品安非他命之犯行，均時間緊接，犯罪構成要件相同，顯係
    基於概括犯意為之，為連續犯，均應依刑法第56條之規定各
    論以一罪，並均加重其刑。又被告如事實欄所載之論罪科刑
    及執行情形，有台灣高等法院被告全國前案紀錄表一件附卷
    可稽，其於有期徒刑執行完畢後，5 年以內再犯本件有期徒
    刑以上之罪，為累犯，應依刑法第47條之規定遞加重其刑。
    被告所犯連續施用第1 級毒品及連續施用第2 級毒品，犯意
    各別，罪名不同，應予分論併罰。
  (三)爰審酌被告犯罪之目的、動機、手段、品行、智識程度、前
    有施用毒品之素行經戒治仍未戒除毒癮，可見沾染甚深，及
    犯罪後坦承不諱態度良好等一切情狀，量處如主文所示之刑
    ，並定其應執行之刑，以示懲儆。
  (四)起訴意旨雖認被告於2 次被查獲期間有多次施用犯行，惟據
    被告供承僅於查獲前各施用1 次，此外亦無其他證據證明被
    告除事實欄所載各2 次犯行外，尚有其他施用行為，該物分
    之施用犯行自屬不能證明，公訴人認與論罪科刑部分有連續
    犯之裁判上一罪關係，爰不另為無罪之諭知。
三、沒收：
    扣案之海洛因4 包（合計淨重3.33公克）、安非他命3 小包
    （合計毛重7.4 公克，包裝袋與安非他命無法完全析離），
    均屬違禁物，不問是否屬於被告所有，應依毒品危害防制條
    例第18條第1 項前段規定，沒收銷燬之。另包裝海洛因用之
    塑膠袋4 個及裝置毒品用之黑色小包包1 個均屬被告所有，
     用以裝置毒品供施用所用之物，應依刑法第38條第1 項第2
    款規定沒收。
四、據上論斷，應依刑事訴訟法第273 條之1 第1 項、第299 條
    第1 項前段，毒品危害防制條例第10條第1 項、第2 項、第
    18條第1 項前段，刑法第11條前段、第56條、第47條、第51
    條第5 款第38條第1 項第2 款，判決如主文。
本案經檢察官邱曉華到庭執行職務。
中　　華　　民　　國　　94　　年　　9 　　月　　8     日
                        臺灣桃園地方法院刑事第六庭
                                法  官  蔡寶樺
以上正本證明與原本無異。
如不服本判決，應於判決送達後10日內向本院提出上訴狀 (應附
繕本)， 上訴於臺灣高等法院。
                                書記官  王泰元
中　　華　　民　　國　　94　　年　　9　 　月 　 8     日
